臺灣臺北地方法院交通事件裁定　　　　　　　　　　九十三年度交聲字第一三二號
　　　　異　議　人
　　　　即受處分人　甲○○
右列異議人即受處分人因違反道路交通管理處罰條例案件，對於臺北市交通事件裁決
所中華民國九十三年一月三十日所為之處分（原處分案號：北市裁三字第裁二二—Ａ
ＢＪ３０１９５３號），聲明異議，本院裁定如左：
    主      文
異議駁回。
    理      由
一、按汽車駕駛人（包括機器腳踏車），不按遵行之方向行駛，處新臺幣（下同）六
    百元以上一千八百元以下罰鍰，除道路交通管理處罰條例第四十五條第一款定有
    明文外，同條例第六十三條第一項第一款並規定，應記違規點數一點。再依違反
    道路交通管理事件統一裁罰基準及處理細則第二條暨其附件基準表所示，違反道
    路交通管理處罰條例第四十五條第一款者，至少應處以罰鍰九百元。又按道路交
    通管理處罰條例所稱之汽車，依該條例第三條第八款規定包括機器腳踏車。
二、原處分意旨略以：本件異議人即受處分人甲○○騎乘其所有之車號ＣＩＬ—９９
    ８號重型機車，於九十三年一月五日十五時四十六分許，在臺北市○○○路二二
    二巷經警舉發未按遵行方向行駛而逆向駛入單行道，經臺北市政府警察局松山分
    局（下稱舉發機關）交通分隊警員當場以異議人騎乘機車有違反道路交通管理處
    罰條例第四十五條第一款規定之行為當場攔停掣單舉發，嗣異議人雖於舉發通知
    單上所載應到案日期前向原處分機關提出申訴，經原處分機關請舉發機關查處結
    果，仍認異議人確有前開違規行為，原處分機關乃依前揭道路交通管理處罰條例
    第四十五條第一款、第六十三條第一項第一款規定，於九十三年一月三十日裁處
    異議人罰鍰九百元，並應依同條例第六十三條第一項第一款規定併予記違規點數
    一點。
三、受處分人即異議人以書狀否認有何舉發機關所指之違規行為，辯稱：該地段未設
    有「禁止進入」標誌，警員亂開罰單，且交通警察自己也將機車違規停放於紅線
    上云云。經查：
  (一)交通警員掣單舉發違反道路交通管理處罰條例所列違規事實，本質上為行政處分
    ，係公務員基於職務上權力，依法就特定具體事件所為具有公法上效果之單方行
    政行為，基於公務員為公法上行為具有公信力之原則，該行政處分當可被推定為
    真正，其據以依法處分之事實認定亦為真正無誤，此與民事訴訟法第三百五十五
    條第二項規定：「文書依其程式及意旨得認作公文書者，推定其為真正」之情形
    相同，本此公信原則，乃立法者賦予行政機關制定違反道路交通事件統一裁罰標
    準及處理細則，使勤務警員得當機處分（如該細則第二十三條），予以攔查，以
    達其維護交通秩序、安全之行政目的，反之，若謂公務員一切行政行為均需預留
    證據以證明真實，則國家行政勢必窒礙難行，據此，刑事訴訟法就犯罪證據有關
    之規定凡與屬行政秩序罰之交通違規裁罰本質不合之部分，自不在準用之列，從
    而，受處分人既未就執勤警員之舉發有何錯誤提出相關證據以供調查，尚非有據
    ，本院經查亦無任何證據足資證明有捏造事實違法取締之情事，則執勤警員本其
    維護交通秩序、安全職責所為之舉發，自應受到合法、正確之推定，首開敘明。
  (二)異議人雖辯稱該地段未設有「禁止進入」標誌，惟經舉發單位實地勘查結果，本
    件違規地點即敦化北路二二二巷六弄巷口西南角明顯處確實設置有「禁止進入」
    標誌，且該巷各弄口地面均劃設有「行車方向」箭頭標線，此有舉發機關九十三
    年一月二十七日北市警松分交字第０９３６０３３６９００號函影本在卷可參。
    駕駛人既使用道路，本應注意沿線道路各種號誌、標誌及標線之內容，並遵守上
    開交通標誌、號誌及標線之規定。本件異議人既騎乘機車至該上開地點，自應注
    意該地之交通標誌、標線及號誌，不能因本身疏未注意而導致違規，即徒口強辯
    以圖脫免罰責。
  (三)又異議人雖堅稱舉發員警將機車停放於紅線上，已屬違規，卻仍處罰別人云云。
    惟縱使異議人指摘之上開事實為真，該事實與異議人被違規舉發之事實係屬二事
    ，本件舉發程序並不因此而違法。再者，按道路交通安全規則第一百十三條之規
    定：「消防車、警備車、救護車、工程救險車、外交部禮賓車、公用事業機構之
    工程車、垃圾車及傳遞郵件電報等車輛，於執行任務時，其臨時停車及停車地點
    不受前二條之限制。」故本件舉發員警縱於執行職務時將警車停於紅線上，依據
    前揭法規規定，亦不受道路交通安全規則第一百十一條及第一百十二條有關「臨
    時停車」及「停車」規定之限制。因此，本件舉發程序既無違法，異議人以此作
    為為自身違規脫免卸責之理由，並不足採。從而，異議意旨既未舉出證據以供查
    證本件舉發有何虛偽、錯誤，即無從採為對受處分人有利之認定。受處分人雖以
    前開情詞置辯，尚難認為可採，本件事證明確，受處分人之違規行為堪以認定。
四、綜上所述，受處分人騎乘機車確有在前揭時地不按遵行方向行駛之事實，原處分
    機關依前揭道路交通管理處罰條例第四十五條第一款、第六十三條第一項第一款
    規定裁處受處分人罰鍰九百元，並記違規點數一點，核無違誤，本件受處分人之
    異議為無理由，自應將其異議駁回。
五、據上論斷，應依道路交通案件處理辦法第十九條，裁定如主文。
中　　　華　　　民　　　國　　九十三　　年　　　三　　　月　　三十一　　日
                                    臺灣臺北地方法院交通法庭
                                        法  官  趙子榮
右正本證明與原本無異
如不服本裁定應於送達後五日內向本院提出抗告狀
                                        書記官  林鈴芬
中　　　華　　　民　　　國　　九十三　　年　　　四　　　月　　　一　　　日
